臺灣新竹地方法院交通事件裁定　　　　　96年度交聲字第62號
異　議　人
即受處分人　甲○○
上列異議人即受處分人因違反道路交通管理處罰條例案件，對於
交通部公路總局新竹區監理所新竹市監理站中華民國96年2月14
日所為之處分（原處分案號：竹監新四字第裁51-E00000000號）
，聲明異議，本院裁定如下：
    主  文
異議駁回。
    理  由
一、按行車速度，依速限標誌或標線之規定，道路交通安全規則
    第93條第1項前段規定甚明。又汽車駕駛人，行車速度，超
    過規定之最高時速，或低於規定之最低時速，除有第43條第
    1項第2款情形外，處新臺幣（下同）1千2百元以上2千4百元
    以下罰鍰，並記違規點數1點，道路交通管理處罰條例第40
    條第1項、第63條第1項第1款亦有明文。復依違反道路交通
    管理事件統一裁罰基準及處理細則所訂之違反道路交通管理
    事件統一裁罰基準表亦明定苟汽車駕駛人行車速度超過規定
    之最高時速未滿20公里者，在期限內到案聽候裁決者，處1
    千6百元罰鍰，並記違規點數1點。
二、本件異議人即受處分人甲○○所有之車號R4-7563號自用小
    客車於民國95年11月24日上午9時34分許，行經限速50公里
    之新竹市○○路、金城一路口，經該路口設置之固定式雷達
    測速儀，測得時速為61、63公里、超速11、13公里，超速未
    滿20公里，新竹縣警察局交通隊員警遂以受處分人所有前開
    汽車有違反道路交通管理處罰條例第40條第1項行為逕行掣
    單舉發，嗣受處分人雖於舉發通知單上所載應到案日期前之
    95年12月25日向原處分機關提出申訴，經原處分機關請舉發
    單位即新竹市警察局調查結果，仍認受處分人所有該部汽車
    有前開違規行為，原處分機關乃依前揭道路交通管理處罰條
    例第40條第1項、第63條第1項及違反道路交通管理事件統一
    裁罰基準及處理細則所訂之違反道路交通管理事件統一裁罰
    基準表之規定，於96年2月14日裁處該部汽車之所有人即受
    處分人1千6百元，並記違規點數1點。
三、受處分人異議意旨略以：由3張採證照片所示95年11月24日
    上午9時34分27秒至9時34分28秒，時速分別為63公里、61公
    里，亦即每秒車行距離達17公尺，以所駕車輛Cefiro車長4.
    8公尺，每秒需行進約3.5個車身長，然依所附舉發照片，相
    鄰1秒，車行未及1.5個車身，採證顯有疑義；且嗣後接獲申
    訴回函並附7張採證照片，所有照片顯示時間均改為9時34分
    27秒，其中更有照片車行距離較3張採證照片所示9時34分28
    秒者為遠，與基本物理原則相悖，若非系統錯置失誤，恐有
    偽造之疑云云。
四、經查：
  (一)受處分人所有前開車號汽車有於前述時間，行經限速50公里
    之新竹市○○路、金城一路口，經該路口設置之固定式雷達
    測速儀，測得時速為61、63公里、超速11、13公里，超速未
    滿20公里之違規事實，有舉發違反道路交通管理事件通知單
    、採證照片2份（分別為3張、7張）附卷可憑。
  (二)受處分人固以從照片上之速率換算，未達超速標準云云置辯
    。查受處分人以2張採證照片之經過時間為2秒，及該等照片
    顯示之速率分別為61、63Km/h，換算車行距離為17公尺，而
    認依採證照片所示，其所駕駛之汽車，2秒時間顯然並無行
    進17公尺之距離，據以推論並未超速。然車輛行進速度所涉
    外在人為控制變化因素甚多，不能排除受處分人駕車行經該
    處遭拍攝違規照片後有立即放鬆油門或深踩煞車以減低瞬間
    時速之可能，自不能以前開受處分人所為推論方法精確估算
    遭測速器拍照當時之車速若干；受處分人所稱從照片上之速
    率換算未達超速標準之方法，非但有欠精準，亦疏於考量車
    輛行進間速度變化之人為控制因素，且業已誤解照片上速度
    之真正涵義，亦即係該部汽車於行經該處之瞬間時速，並非
    行進某一段距離內之平均時速。次查，新竹市警察局裝設於
    新竹市○○路、金城一路口之雷達測速器，若發現車輛行駛
    速度超過設定速限，電腦即自動擷取違規影像，依車速不同
    1秒鐘內能擷取數張影像，其時間係以毫秒（msec）為紀錄
    單位，另新竹市警察局所使用之雷達測速儀器皆依規定期送
    驗，其準確性無庸置疑等情，有新竹市警察局96年1月5日竹
    市警交字第0960000125號函附之雷達測速儀檢定合格證書1
    紙在卷可稽，足認該雷達測速儀器係檢驗合格堪以使用之測
    速儀器。
  (三)至於受處分人認3張採證照片與7張採證照片顯示時間不同，
    恐係系統錯置失誤或有偽造之疑。此部分業據證人即開單告
    發受處分人之員警乙○○於本院96年4月23日調查時，以具
    結擔保其陳述之真實性並在負擔偽證罪之心理處罰狀態下證
    稱：卷附2種採證照片是不同系統的攝影機拍攝，舉發單所
    附3張照片是雷達測速器系統拍攝，7張照片的是24小時連續
    攝影監視系統截錄的影像，所以兩者秒速不一樣，雷達測速
    系統保存時間有限，異議人申訴時雷達測速系統的影像業已
    覆蓋不存在，我們就提供24小時的監視錄影系統，而且當初
    我提供給異議人7張影像資料順序有錯誤，今天再附上正確
    的影像給鈞院等語（見本院96年4月23日訊問筆錄）；並提
    出本案固定式雷達測速儀合格證書、本案採證照片正確順序
    之影像7張為憑。按證人乙○○乃為原處分機關所認定受處
    分人有前開違規行為之原證人，其並到庭在本院法官面前以
    言詞陳述本件訴訟上之待證事實－即受處分人有前開違規事
    實，本院由其上開證詞已得有受處分人確有上開違規行為之
    心證，且於本件卷存證據資料內並無任何積極證據足以證明
    證人乙○○上開供述係屬虛偽，亦無有足以令人顯信其陳述
    為不可採之品性證據或前科證據存在，本院自不得僅以證人
    乙○○為本件開單告發受處分人之員警而全盤抹煞其在訴訟
    上所具有之原證人資格。是依證人乙○○之證詞可知3張採
    證照片與7張採證照片係分別截取自雷達測速器系統及24小
    時連續攝影監視系統，其2者設定時間歧異並不悖常理，受
    處分人之質疑要屬誤會。
五、綜上所述，本件受處分人所有之汽車有前開超速之違規行為
    ，原處分機關依道路交通管理處罰條例第40條第1項、第63
    條第1項第1款及違反道路交通管理事件統一裁罰基準表之規
    定裁處罰鍰1千6百元，並記違規點數1點，核無違誤，受處
    分人之異議為無理由，自應將其異議駁回。
據上論斷，應依道路交通案件處理辦法第19條，裁定如主文。
中　　華　　民　　國　　96　　年　　 4　　月　　26  　日
                  交通法庭法　官　吳靜怡
以上正本證明與原本無異。
如不服本裁定，應於裁定送達後5日內向本院提出抗告狀。
中　　華　　民　　國　　96　　年　　4　　月　　 26　　日
                          書記官　馮玉玲
